臺灣臺中地方法院刑事判決
111年度訴字第436號
公  訴  人  臺灣臺中地方檢察署檢察官
被      告  余鎮甫





上列被告因違反毒品危害防制條例案件，經檢察官提起公訴（11
1年度毒偵字第109號），被告於準備程序中就被訴事實為有罪之
陳述，經告以簡式審判之旨，並聽取意見後，經本院合議庭裁定
由受命法官獨任行簡式審判程序，本院判決如下：
    主          文
余鎮甫犯施用第一級毒品罪，累犯，處有期徒刑玖月。又犯施用
第二級毒品罪，累犯，處有期徒刑伍月，如易科罰金，以新臺幣
壹仟元折算壹日。
    犯罪事實及理由
一、本案被告余鎮甫所犯，非死刑、無期徒刑、最輕本刑為3年
    以上有期徒刑之罪，或高等法院管轄第一審之案件，被告於
    本院準備程序中，就前揭被訴事實為有罪之陳述，經受命法
    官告以簡式審判程序之旨，並聽取被告及公訴人之意見後，
    本院認無不得或不宜改依簡式審判程序進行之處，爰依刑事
    訴訟法第273條之1第1項、第284條之1規定，經合議庭評議
    後，裁定本案由受命法官獨任進行簡式審判程序，是本案之
    證據調查，依刑事訴訟法第273條之2規定，不受同法第159
    條第1項、第161條之2、第161條之3、第163條之1及第164條
    至第170條規定之限制，合先敘明。
二、本案犯罪事實及證據，除證據部分應補充「被告余鎮甫於本
    院準備程序及審理時之自白」，餘均引用檢察官起訴書之記
    載(如附件)。
三、論罪科刑之理由：
　㈠被告前因施用毒品案件，經本院以109年度毒聲字第512號裁
    定令入勒戒處所觀察、勒戒，因認無繼續施用毒品之傾向，
    於民國110年4月15日執行完畢予以釋放等情，有臺灣高等法
    院被告前案紀錄表在卷可佐。被告復於前揭時間、地點施用
    第一級毒品海洛因、第二級毒品甲基安非他命各1次，係於
    觀察、勒戒執行完畢釋放後，3年內再犯毒品危害防制條例
    第10條之罪，依毒品危害防制條例第23條第2項規定，應依
    法追訴處罰。是核被告所為，係犯毒品危害防制條例第10條
    第1項之施用第一級毒品罪，及同條例第10條第2項之施用第
    二級毒品罪。被告持有第一、二級毒品海洛因、甲基安非他
    命進而施用，持有之低度行為均為施用之高度行為所吸收，
    不另論罪。
　㈡被告所犯施用第一級毒品罪、施用第二級毒品罪，共2罪，犯
    意各別，行為互殊，應予分論併罰。
  ㈢按刑法第47條第1項有關累犯加重本刑部分，不生違反憲法一
    行為不二罰原則之問題。惟其不分情節，基於累犯者有其特
    別惡性及對刑罰反應力薄弱等立法理由，一律加重最低本刑
    ，於不符合刑法第59條所定要件之情形下，致生行為人所受
    之刑罰超過其所應負擔罪責之個案，其人身自由因此遭受過
    苛之侵害部分，對人民受憲法第8條保障之人身自由所為限
    制，不符憲法罪刑相當原則，牴觸憲法第23條比例原則。於
    此範圍內，有關機關應自本解釋公布之日起2年內，依本解
    釋意旨修正之。於修正前，為避免發生上述罪刑不相當之情
    形，法院就該個案應依本解釋意旨，裁量是否加重最低本刑
    ，司法院釋字第775號解釋文參照。是法官應於個案量刑裁
    量時具體審認被告有無特別惡性及對刑罰反應力薄弱之情。
    查被告前因施用毒品案件，經本院以105年度審訴字第13號
    判決判處有期徒刑8月、8月，應執行有期徒刑1年2月確定；
    又因施用毒品案件，經本院以105年度審訴字第1025號判決
    判處有期徒刑8月確定，上開3罪，嗣經本院以105年度聲字
    第4367號裁定應執行有期徒刑1年8月確定（下稱甲案），於
    107年9月24日執行完畢【甲案執行完畢後，與其因施用毒品
    案件，經本院以105年度審訴字第1228號判決判處有期徒刑1
    0月，共3罪，應執行有期徒刑1年6月確定（下稱乙案）接續
    執行後，於108年11月20日縮短刑期假釋付保護管束，並於1
    09年1月20日保護管束期滿未經撤銷假釋】等情，此有臺灣
    高等法院被告前案紀錄表（被告不爭執證據能力）在卷可稽
    。本案起訴書已載明被告於受前揭甲案部分之有期徒刑執行
    完畢後，5年內故意再犯本案最重本刑為有期徒刑以上之罪
    ，而構成累犯之事實，並經公訴檢察官於論告之前，補充陳
    述被告前有多次施用毒品之前案紀錄，並曾入監服刑，仍無
    法抗拒誘惑，而再為本案施用毒品犯行，請依刑法第47條第
    1項規定，論以累犯，並加重其刑（見本院卷第116頁），而
    本院審理時就此業經踐行調查、辯論程序，經本院提示臺灣
    高等法院被告前案紀錄表、刑案資料查註記錄表後，被告對
    此構成累犯之事實亦無意見（本院卷第115頁）。是被告於
    上開有期徒刑執行完畢後5年內，故意再犯本案有期徒刑以
    上之罪，應依刑法第47條第1項規定，均論以累犯；復參酌
    被告前已有前開施用毒品罪前案紀錄，仍未悔悟，又再為本
    案施用毒品犯行，而屬相同類型犯罪，足徵其有立法意旨所
    指之特別惡性及對刑罰反應力薄弱明確；並審酌其所犯本案
    之罪，依其犯罪情節，並無應量處最低法定刑，否則有違罪
    刑相當原則，暨有因無法適用刑法第59條酌量減輕其刑之規
    定，致其人身自由遭受過苛侵害之情形，是就被告所犯之各
    罪，爰依刑法第47條第1項規定及司法院釋字第775號解釋文
    ，各加重其刑。
  ㈣爰審酌被告前因施用毒品，經觀察勒戒後，仍再犯本案施用
    第一、二級毒品罪，無視於國家對於杜絕毒品犯罪之禁令，
    應予以相當之非難，惟衡酌施用毒品係屬對於自身健康之戕
    害行為，尚未嚴重危害他人權益，並參酌被告犯罪之動機、
    目的、手段、犯罪後之態度，兼衡被告之教育智識程度、生
    活狀況（見本院卷第115頁）、素行品行（構成累犯部分不
    重複評價）等一切情狀，分別量處如主文所示之刑，及就被
    告所犯施用第二級毒品罪宣告刑部分諭知易科罰金之折算標
    準。
四、依刑事訴訟法第273條之1第1項、第299條第1項前段、第310
    條之2、第454條第2項，毒品危害防制條例第10條第1項、第
    2項，刑法第11條前段、第47條第1項、第41條第1項前段，
    判決如主文。
本案經檢察官詹常輝提起公訴，檢察官葉芳如到庭執行職務。
中　　華　　民　　國　　111 　年　　9 　　月　　27　　日
                  刑事第十八庭  法  官  孫藝娜
以上正本證明與原本無異。
如不服本判決應於收受判決後20日內向本院提出上訴書狀，並應
敘述具體理由；其未敘述上訴理由者，應於上訴期間屆滿後20日
內向本院補提理由書（均須按他造當事人之人數附繕本）「切勿
逕送上級法院」。
                                書記官  黃詩涵
中　　華　　民　　國　　111 　年　　9 　　月　　27　　日
附錄論罪科刑法條全文：
毒品危害防制條例第10條
施用第一級毒品者，處6月以上5年以下有期徒刑。
施用第二級毒品者，處3年以下有期徒刑。

附件：
臺灣臺中地方檢察署檢察官起訴書                      定股
                                    111年度毒偵字第109號
　　被　　　告　余鎮甫　男　44歲（民國00年0月00日生）
　　　　　　　　　　　　住○○市○○區○○路0段000巷00弄
　　　　　　　　　　　　　00號
　　　　　　　　　　　　國民身分證統一編號：Z000000000號
上列被告因違反毒品危害防制條例案件，業經偵查終結，認應提
起公訴，茲敘述犯罪事實及證據並所犯法條如下：
      　犯罪事實
一、余鎮甫曾因違反毒品危害防制條例案件，經臺灣臺中地方法
    院以105年度審訴字第1213號判決判處有期徒刑8月（2次）
    ，嗣與另犯施用毒品罪所判處之有期徒刑8月，合併定應執
    行有期徒刑1年8月確定，而於民國107年9月24日執行完畢。
    復因施用毒品案件，經依法院裁定送觀察、勒戒，因無繼續
    施用毒品之傾向，於110年4月15日執行完畢釋放，經本署檢
    察官以110年度毒偵字第1089號為不起訴處分。詎仍不知悔
    改，復基於施用第二級毒品甲基安非他命之犯意，於110年1
    0月21日中午12時許，在其位於臺中市○○區○○路0段000巷00
    弄00號住處，以將甲基安非他命置於玻璃球內燒烤加熱後，
    吸食所產生煙霧之方式，施用第二級毒品甲基安非他命1次
    。另基於施用第一級毒品海洛因之犯意，於同年月23日晚上
    8時許，在上址住處，以將海洛因置入針筒加水注射之方式
    ，施用第一級毒品海洛因1 次。嗣於同年月25日晚上7時30
    分許，為警持本署檢察官所核發之強制採驗尿液許可書採集
    其尿液送驗，結果呈嗎啡、可待因、安非他命、甲基安非他
    命陽性反應，始查獲上情。
二、案經臺中市政府警察局大甲分局報告偵辦。
      　證據並所犯法條
一、上開犯罪事實，業據被告余鎮甫於本署偵查中坦承不諱，且
    其為警所採之尿液送驗後，呈可待因、嗎啡、安非他命及甲
    基安非他命陽性反應，有本署檢察官強制到場（強制採驗尿
    液）許可書、應受尿液檢驗人尿液檢體採集送驗紀錄、欣生
    生物科技股份有限公司出具之濫用藥物尿液檢驗報告附卷可
    稽。足認被告之自白與事實相符，堪予採信。本件事證明確
    ，被告犯嫌堪以認定。
二、按觀察、勒戒或強制戒治執行完畢釋放後，3年內再犯第10
    條之罪者，檢察官應依法追訴，修正後毒品危害防制條例第
    23條第2項定有明文。本件被告前因施用毒品案件，經送觀
    察、勒戒後，復於110年4月15日執行完畢釋放後3年內，再
    犯本件施用毒品案件，此有本署刑案資料查註紀錄表、全國
    施用毒品案件紀錄表及矯正簡表各1份等附卷可稽，足見前
    所實施之觀察、勒戒程序未能收到戒絕毒癮之實效，揆諸前
    揭規定，被告本件施用第一級、第二級毒品之犯行，應依法
    追訴處罰。
三、核被告所為，係犯毒品危害防制條例第10條第1項、第2項之
    施用第一級、第二級毒品罪嫌。所犯施用第一級及第二級毒
    品之罪，罪名不同，犯意各別，請予分論併罰。其曾受有期
    徒刑之執行完畢，有本署刑案資料查註紀錄表1份在卷可參
    ，於5年內故意再犯本件有期徒刑以上之罪，為累犯，請依
    刑法第47條第1項規定加重其刑。另被告並未供出上手，是
    本案尚無毒品危害防制條例第17條第1項之適用，附此敘明
    。
四、依毒品危害防制條例第23條第2項、刑事訴訟法第251條第1
    項提起公訴。
　　此　致
臺灣臺中地方法院
中　　華　　民　　國　 111　　年　　2 　　月　　15　　日
　　　　　　　　　　　　　　　檢　察　官　詹常輝
本件正本證明與原本無異
中　　華　　民　　國　 111　　年　　2 　　月　　23　　日
　　　　　　　　　　　　　　　書　記　官　黃乃亭